臺灣臺中地方法院刑事判決　　　　　　　100年度易字第520號
公　訴　人　臺灣臺中地方法院檢察署檢察官
被　　　告　江榮章
上列被告因竊盜等案件，經檢察官提起公訴（99年度偵字第2586
3號），被告於準備程序就被訴事實為有罪之陳述，本院裁定進
行簡式審判程序，判決如下：
    主    文
江榮章共同攜帶兇器竊盜，累犯，處有期徒刑拾月；又共同無故
侵入他人建築物附連圍繞之土地，累犯，處拘役參拾日，如易科
罰金以新臺幣壹仟元折算壹日。
    犯罪事實
一、江榮章前於民國95年間因施用第一、二級毒品案件，經本院
    以95年度訴字第3169號判處有期徒刑1年3月、4月確定，嗣
    經本院以96年度聲減字第2481號裁定減刑為有期徒刑7月又
    15日、2月，並定其應執行之刑為有期徒刑9月確定。復於96
    年間因竊盜案件，經本院以96年度易字第1272號判處有期徒
    刑3月、3月、8月、8月確定，再經本院以96年度聲減字第24
    81號裁定減為有期徒刑1月又15日、1月又15日、4月、4月確
    定。又於96年間因施用第一級毒品案件，經臺灣高等法院臺
    中分院以96年度上訴字第1492號判處有期徒刑11月，減為有
    期徒刑5月又15日確定，嗣並經臺灣高等法院臺中分院以96
    年度聲字第1380號裁定，就上開有期徒刑1月又15日、1月又
    15日、4月、4月、5月又15日，定其應執行之刑為有期徒刑1
    年確定。再於96年間，因竊盜案件，經本院以96年度簡字第
    764號判處有期徒刑3月，減為有期徒刑1月又15日確定。上
    開各案（分別應執行有期徒刑9月、1年、1月又15日）經接
    續執行，於97年8月5日縮短刑期假釋出監，於97年9月12 日
    保護管束期滿未經撤銷，視為執行完畢。
二、詎其猶不知悔改，(一)復與胡嵐迪共同基於意圖為自己不法
    所有之犯意聯絡，由江榮章騎乘車牌號碼MUJ- 541號重型機
    車搭載胡嵐迪，於99年5月13日上午10時37分許，一同前往
    中國時報文化事業股份有限公司（下稱中國時報公司）位在
    臺中市西屯區○○○路123號之臺中印刷廠（現為空置廠房
    ）後，先將該廠房未上鎖而以鍊條及鎖頭等物掩飾上鎖之側
    門拉開後，再從該側門走進廠區內，而無故侵入他人之建築
    物內，並以不詳人士所擺放在該廠區內之客觀上足以供作兇
    器使用之六角扳手、活動扳手等物為工具，竊取中國時報公
    司之鋁門窗框16面(價值約新臺幣(下同)3萬6千元)、冷氣內
    部金屬零件部分3台(價值約1萬5千元)、飲水機鐵製外框1台
    (價值約5千元)、餐桌鐵製桌腳5張(價值約5百元)等物，因
    其等無法1次將竊得之贓物載走，遂先將部分得手之贓物載
    離，並將其餘得手之贓物暫時集中在廠區內。旋於同日下午
    1時29分許，2人又以前述方式，接續無故侵入前述廠區內，
    並接續將其等所竊得而仍擺放在場區內之其餘贓物搬離。2
    人上開所竊得之贓物，嗣由其等拿至不詳之資源回收場變賣
    得款2千餘元花用。(二)嗣江榮章與胡嵐迪，復共同另行起
    意，於99年5月16日上午10時9分許，再以前開方式，共同無
    故侵入前揭中國時報公司之廠房附連圍繞之土地內，欲再度
    進入廠房內搜尋財物行竊，唯尚未進入廠房即發現廠區內有
    人，乃於尚未著手行竊前，即逃離現場。嗣因中國時報公司
    員工莊瑞明透過該公司監控網路，發現前述廠區遭竊賊侵入
    行竊，經報警處理後，為警循線查獲上情。
二、案經中國時報公司訴由臺中市警察局第六分局報告臺灣臺中
    地方法院檢察署檢察官偵查起訴。
    理    由
一、訊據被告江榮章對於上揭犯罪事實坦承不諱，核與證人莊瑞
    明於警詢及偵查中證述情節相符，並有上開廠區○○○○○
    路口監視錄影等擷取畫面附卷可稽，足認被告自白確與事實
    相符，堪予採信。綜上所述，本件事證明確，被告犯行堪以
    認定。
二、查刑法第321條業經總統於100年1月26日以華總一義字第100
    00015561號令公布修正，並於100年1月28施行，本件被告前
    揭行為時刑法第321條加重竊盜罪規定為：「犯竊盜罪而有
    左列情形之一者，處6月以上、5年以下有期徒刑：一、於夜
    間侵入住宅或有人居住之建築物、船鑑或隱匿其內而犯之者
    。二、毀越門扇、牆垣或其他安全設備而犯之者。三、攜帶
    兇器而犯之者。四、結夥三人以上而犯之者。五、乘火災、
    水災或其他災害之際而犯之者。六、在車站或埠頭而犯之者
    。前項之未遂犯罰之。」修正後之刑法第321條則規定為：
    「犯竊盜罪而有下列情形之一者，處6月以上、5年以下有期
    徒刑，得併科新臺幣10萬元以下罰金：一、侵入住宅或有人
    居住之建築物、船艦或隱匿其內而犯之者。二、毀越門扇、
    牆垣或其他安全設備而犯之者。三、攜帶兇器而犯之者。四
    、結夥三人以上而犯之者。五、乘火災、水災或其他災害之
    際而犯之者。六、在車站、埠頭、航空站或其他供水、陸、
    空公眾運輸之舟、車、航空機內而犯之者。前項之未遂犯罰
    之。」，是被告行為後法律已有變更，應依刑法第2條第1項
    之規定，為「從舊從輕」之比較。本案經比較新舊法後，以
    修正前刑法第321條之規定（因舊法未規定得併科新臺幣10
    萬元以下罰金），有利於被告，自應適用修正前刑法第321
    條之規定。
三、按刑法第321條第1項第3款之攜帶兇器竊盜罪，係以行為人
    攜帶兇器竊盜為其加重條件，此所謂兇器，其種類並無限制
    ，凡客觀上足對人之生命、身體、安全構成威脅，具有危險
    性之兇器均屬之，且祇須行竊時攜帶此種具有危險性之兇器
    為已足，並不以攜帶之初有行兇之意圖為必要。查，本件被
    告江榮章共同為上開如犯罪事實欄二(一)部分所示之竊盜犯
    行時所攜帶使用之扳手長均約為10幾公分，均為金屬材質，
    且可供用以破壞鋁條等，業據被告於審理中供明在卷，在客
    觀上對人之生命、身體、安全已足構成威脅甚明，是核被告
    江榮章如犯罪事實欄二(一)部分所為，係犯刑法第321條第1
    項第3款之攜帶兇器竊盜罪及刑法第306條第1項之無故侵入
    他人建築物罪；如犯罪事實欄二(二)部分所為，係犯刑法第
    306條第1項之無故侵入他人建築物附連圍繞之土地罪。又按
    刑法第321條第1項第2款所謂毀越門扇牆垣，係指毀損或「
    超越」及踰越門扇牆垣而言，與用鑰匙開鎖啟門入室者不同
    ，司法院解釋所謂越進門扇牆垣，其越進二字亦應解為「超
    越」或踰越而進，非謂啟門入室即可謂之越進(最高法院22
    年上字第454號、63年臺上字第50號判例意旨參照)。查，被
    告等係打開上開側門後從側門走進廠區內行竊，業據被告供
    明在卷，並有監視器翻拍照片在卷可稽，復有監視器錄影光
    碟1片在卷可考，已足認定，起訴書誤認被告打開側門後，
    係踰越門扇進入廠區內，並認被告尚具有刑法第321條第1項
    第2款之加重條件，尚有誤會。再被告如犯罪事實欄二(二)
    部分應係犯刑法第306條第1項之無故侵入他人建築物附連圍
    繞之土地罪，起訴書誤認係犯刑法同條項之無故侵入他人建
    築物罪嫌，尚有未洽。又被告與胡嵐迪於99年5月16日均有
    進入上開中國時報公司之廠房附連圍繞之土地內，有監視器
    翻拍照片在卷可稽，並有上開監視器錄影光碟1片在卷可考
    ，亦足認定，均附此指明。被告與胡嵐迪間，就上開加重竊
    盜犯行、無故侵入他人建築物犯行及無故侵入他人建築物附
    連圍繞之土地犯行，均具有犯意聯絡與行為分擔，均為共同
    正犯。又按一行為觸犯數罪名之想像上競合犯，係指行為人
    以一個意思決定發為一個行為，而侵害數個相同或不同之法
    益，具備數個犯罪構成要件，成立數個罪名之謂，乃處斷上
    之一罪；此與行為人就同一犯罪構成事實，以單一行為之數
    個舉動接續進行，以實現一個犯罪構成要件，侵害同一法益
    ，成立一個罪名之接續犯不同，雖接續犯於犯罪行為完畢之
    前，其各個舉動與該罪之構成要件相符，但行為人主觀上係
    以其各個舉動僅為全部犯罪行為之一部，而客觀上，亦認係
    實施一個犯罪，是以僅成立一個罪名(最高法院71年臺上字
    第2837號判例意旨參照)。查，被告如犯罪事實欄二(一) 部
    分所示犯行，係基於一個犯罪決意，而於密接之時間，接續
    為上開竊盜及侵入建築物行為，應僅成立一個加重竊盜罪及
    一個侵入建築物罪。再按被告如犯罪事實欄二(一)部分，其
    等侵入告訴人廠房之目的，在於竊取財物，其侵入廠房之實
    行行為，並非於侵入告訴人廠房側門後即告終了，著手於蒐
    尋財物及行竊之際，事實上仍處於侵入廠房之犯罪狀態，2
    罪之犯罪行為及狀態具有局部重疊之關係，易言之，被告等
    係基於1個偷竊別人財物之犯罪決意，其侵入廠房與竊盜行
    為，雖然在時間上會有些微差距，但在自然的觀察上，先後
    係由2個重疊性極高的動作遂行偷竊財物，在法的評價上仍
    屬一行為，自應依刑法第55條想像競合犯之規定，從一較重
    之竊盜罪處斷（臺灣高等法院96年度上易字第2094號判決、
    臺灣高等法院臺中分院96年度上易字第1361、1493號、97年
    度上易字第772號刑事判決亦同此旨）。被告所犯上開加重
    竊盜罪及無故侵入他人建築物附連圍繞之土地罪2罪間，犯
    意各別，行為互殊，應予分論併罰。起訴書誤認被告如犯罪
    事實欄二所為，係成立1個加重竊盜罪及3個無故侵入建築物
    罪，應予分論併罰云云，尚有誤會，附此敘明。再查，被告
    有前開犯罪事實欄所載經有期徒刑宣告及執行完畢之情形，
    有臺灣高等法院被告前案紀錄表1份在卷可稽，其於受有期
    徒刑執行完畢後，5年以內故意再犯上開有期徒刑以上之各
    罪，均為累犯，均應依刑法第47條第1項之規定加重其刑。
    爰審酌被告有前揭犯罪前科，有臺灣高等法院被告前案紀錄
    表1份在卷可稽，素行非佳；其行為時係30餘歲之壯年男子
    ，卻不思振作，奮發向上，竟猶貪取非份之財，竊取他人財
    物，既缺乏對他人財產權需予以尊重之觀念，同時產生社會
    安全秩序之危害，惡行非輕，兼衡酌其犯罪之動機、目的、
    手段、所竊財物價值及其犯罪後直承犯行，態度尚佳等一切
    情狀，就其所犯上開2罪分別量處如主文所示之刑，並就其
    所犯無故侵入他人建築物附連圍繞之土地罪部分，諭知易科
    罰金之折算標準。
四、被告上開犯行之共同正犯係「胡嵐迪，63年7月15日生，身
    分證統一編號：Ｚ000000000號」，業據被告江榮章於本院審
    理中陳明在卷，是胡嵐迪之上開罪嫌，應由檢察官另行偵查
    處理，併此說明。
據上論斷，應依刑事訴訟法第273條之1第1項、第299條第1項前
段，刑法第2條第1項、第28條、(修正前)第321條第1項第3款、
第306條第1項、第47條第1項、第41條第1項前段，刑法施行法第
1條之1第1項、第2項前段，判決如主文。
中    華    民    國   100    年    5     月    3     日
                  刑事第十一庭  法  官  江奇峰
以上正本證明與原本無異。
如不服本判決應於收受判決後10日內向本院提出上訴書狀，並應
敘述具體理由；其未敘述上訴理由者，應於上訴期間屆滿後20日
內向本院補提理由書（均須按他造當事人之人數附繕本）「切勿
逕送上級法院」。
                                書記官  林素珍
中    華    民    國   100    年    5     月    3     日
附錄論罪科刑法條
刑法第321條第1項第3款：
犯竊盜罪而有左列情形之一者，處 6 月以上、 5 年以下有期徒
刑：
三、攜帶兇器而犯之者。
刑法第306條第1項：
無故侵入他人住宅、建築物或附連圍繞之土地或船艦者，處 1
年以下有期徒刑、拘役或 3 百元以下罰金。